臺灣臺中地方法院刑事判決　96年度中簡上字第90號
上　訴　人
即　被　告　甲○○
　　　　　　　　　　（另案在臺灣臺中戒治所）
上列上訴人因詐欺案件，不服本院臺中簡易庭95年度中簡字第23
75號中華民國95年9月18日第一審簡易判決（聲請案號：臺灣臺
中地方法院檢察署95年度偵字第16320號），提起上訴，本院管
轄之第二審合議庭認應適用通常程序審理，並自為第一審判決如
下：
    主    文
原判決撤銷。
本件免訴。
    理    由
一、公訴意旨略以：被告甲○○預見交付金融機構帳戶之存摺、
    提款卡供他人使用，將幫助他人實施詐欺犯罪，竟仍基於幫
    助他人實施詐欺取財罪之不確定故意，於民國九十四年十二
    月十三日（聲請簡易判決處刑書誤載為九十五年十二月十三
    日）前某日，在不詳地點，將其所申設之臺中市○○路郵局
    之帳號第000000－0號之帳戶，交予不詳之人使用，
    藉以幫助該不詳之人及其所屬犯罪集團，以前開帳戶供作為
    詐欺他人使被害人匯入款項之用。嗣該不詳之人所屬犯罪集
    團之成年人間，即基於詐欺之犯意聯絡，由其中某不詳成員
    ，於九十四年十二月十三日（聲請簡易判決處刑書誤載為九
    十五年十二月十三日）上午八時四十分許，撥打電話給被害
    人王秀蘭，佯稱其於匯豐銀行桃園分行帳遭凍結，應將所有
    的帳戶均轉到安全帳戶內委託保管，否則會被懷疑與詐騙集
    團有關，至被害人王秀蘭不疑有他，而依指示於九十四年十
    二月十三日上午十時三十分許，在臺北市○○區○○路郵局
    第73支局，匯款新臺幣（下同）十四萬三千至上開郵局之帳
    戶內，而為詐欺集團成員提領一空。因認被告涉犯刑法第三
    十條、第三百三十九條第一項之幫助詐欺取財罪嫌。
二、按案件曾經判決確定者，應諭知免訴之判決，並得不經言詞
    辯論為之，刑事訴訟法第三百零二條第一款、第三百零七條
    ，分別定有明文。又訴訟上所謂一事不再理之原則，關於實
    質上一罪或裁判上一罪，亦均有其適用，最高法院六十年臺
    非字第七七號著有判例，可資參照。
三、查本件被告甲○○上揭犯行，業經臺灣南投地方法院檢察署
    檢察官以九十五年度偵字第二六一二號聲請簡易判決處刑，
    並經臺灣南投地方法院南投簡易庭於九十五年九月二十一日
    以九十五年度投刑簡字第四六四號判處有期徒刑五月，如易
    科罰金，以銀元三百元即新臺幣九百元折算一日，並於九十
    五年十月十六日確定等情，有臺灣高等法院被告前案紀錄表
    、臺灣南投地方法院九十五年度投刑簡字第四六四號刑事判
    決附卷可稽，並經本院調取臺灣南投地方法院九十五年度投
    刑簡字第四六四號刑事案卷審閱無訛。依照首開說明，本案
    與前開案件有實質上一罪之關係，自為前案確定判決效力所
    及。原審疏未詳究上情，對被告遽予論罪科刑，自非允洽，
    被告上訴意旨指摘原判決不當，為有理由。又檢察官聲請簡
    易處刑之案件，法院於審理後，認應為免訴判決之諭知者，
    應適用通常程序審判之，刑事訴訟法第四百五十二條、第四
    百五十一條之一第四項但書第三款分別定有明文。原判決既
    無可維持，自應由本院將原判決撤銷，並改依第一審通常程
    序審判，爰不經言詞辯論，而為免訴之判決。
據上論斷，應依刑事訴訟法第四百五十五條之一第三項、第三百
六十九條第一項前段、第三百六十四條、第三百零二條第一項、
第三百零七條，判決如主文。
中　　華　　民　　國　　96　　年　　3 　　月　　8 　　日
            刑事第十一庭  審判長法　官　吳進發
                                法　官　王世華
                                法　官　莊嘉蕙
以上正本證明與原本無異。
如不服本判決，應於送達後十日內向本院提出上訴狀（須附繕本
），上訴於臺灣高等法院臺中分院。
                                書記官　魏愛玲
中　　華　　民　　國　　96　　年　　3 　　月　　8 　　日
